【裁判字號】    97,訴,61
【裁判日期】    970213
【裁判案由】    毒品危害防制條例
【裁判全文】
臺灣士林地方法院刑事判決                97年度訴字第61號
公  訴  人  臺灣士林地方法院檢察署檢察官
被      告  甲○○
上列被告因違反毒品危害防制條例案件，經檢察官提起公訴（96
年度毒偵字第2573號），本院於訊問被告後，被告為有罪之陳述
，本院合議庭裁定由受命法官獨任依簡式審判程序審理，並判決
如下：
    主  文
甲○○施用第一級毒品，累犯，處有期徒刑壹年。扣案之第一級
毒品海洛因壹包（淨重零點陸零公克）沒收銷燬，包裝海洛因用
之外包裝袋壹個沒收。又施用第二級毒品，累犯，處有期徒刑柒
月。應執行有期徒刑壹年伍月。扣案之第一級毒品海洛因壹包（
淨重零點陸零公克）沒收銷燬，包裝海洛因用之外包裝袋壹個沒
收。
    事  實
一、甲○○前因施用毒品案件，經送觀察、勒戒後，認無繼續施
    用毒品之傾向，於民國92年10月1 日釋放出所，並由臺灣基
    隆地方法院檢察署檢察官以92年度毒偵緝字第92號不起訴處
    分確定；復因施用第一級、第二級毒品案件，經臺灣基隆地
    方法院以93年度訴字第259 號判處有期徒刑7 月、4 月，應
    執行有期徒刑10月確定，於94年5 月28日縮刑期滿執行完畢
    。猶不知悔改，復基於施用第二級毒品安非他命之犯意，於
    96年6 月30日基隆市○○區○○路24之1 號5 樓住處，以吸
    食器隔火燒烤方式施用第二級毒品安非他命1 次，又另基於
    施用第一級毒品之犯意，於96年7 月2 日早上，在前揭住處
    ，以針筒注射方式，施用第一級毒品海洛因1 次。嗣於同年
    月2 日下午3 時30分許，在臺北縣汐止市○○街706 號前為
    警查獲，並扣得海洛因1 包（淨重0.60公克）。
二、案經臺北縣政府警察局汐止分局報告臺灣士林地方法院檢察
    署檢察官偵查起訴。
    理  由
一、上揭犯罪事實，業據被告甲○○於本院審理時坦承不諱，且
    被告於96年7 月3 日為警查獲後所採集之尿液，經送臺灣檢
    驗科技股份有限公司以氣相層析質譜儀分析法檢驗結果，呈
    安非他命類、鴉片類之陽性反應，有上開公司96年7 月30日
    報告編號CH/2007/71018 號濫用藥物尿液檢驗報告、臺北縣
    政府警察局汐止分局人犯尿液檢體編號對照表各1 紙附卷可
    稽（見毒偵字第1432號卷第43頁、第21頁）。此外，復有被
    告為警查獲時扣得之海洛因1 包（毛重0.79公克、淨重0.60
    公克）可資佐證。且扣案之海洛因1 包經臺北縣政府警察局
    汐止分局偵查隊依臺灣尖端先進生技醫藥股份有限公司試劑
    初步檢驗結果，確呈嗎啡、海洛因反應，有毒品初步檢驗報
    告書可據（見毒偵字第1432號卷第19頁），綜上，堪認被告
    之自白與事實相符，足以採信。又被告甲○○前因施用毒品
    案件，經送觀察、勒戒後，認無繼續施用毒品之傾向，於92
    年10月1 日釋放出所，並由臺灣基隆地方法院檢察署檢察官
    以92年度毒偵緝字第92號不起訴處分確定，有上開不起訴處
    分書電腦繕本、臺灣高等法院被告前案紀錄表各1 份在卷足
    參，是被告顯係於觀察勒戒執行完畢釋放後5 年內，再犯本
    件施用第一級、第二級毒品之罪，堪以認定，應依法論科。
二、核被告甲○○所為，係犯毒品危害防制條例第10條第1 項、
    第2 項之施用第一級、第二級毒品罪。被告因施用第一級毒
    品海洛因、第二級毒品安非他命而分別持有第一級毒品海洛
    因、第二級毒品安非他命，其持有之低度行為分別為施用之
    高度行為所吸收，均不另論罪。又被告所犯上開施用第一級
    、第二級毒品二罪，犯意各別，行為互殊，應分論併罰。再
    被告有如事實欄所載之論罪科刑及執行情形，有臺灣高等法
    院被告前案紀錄表在卷可考，其於5 年內再故意犯本案有期
    徒刑以上之罪，均為累犯，均應依刑法第47條第1 項規定加
    重其刑。爰審酌被告曾因施用毒品犯行而送觀察、勒戒、強
    制戒治及判處罪刑，仍不知悛悔，復再施用第一級、第二級
    毒品，惟念其施用毒品乃戕害自己身心健康，尚未危及他人
    ，及犯罪後坦承犯行，態度尚稱良好等一切情狀，分別量處
    如主文所示之刑，並定其應執行之刑。
三、扣案之海洛因1 包（毛重0.79公克、淨重0.60公克），應屬
    第一級毒品，應依毒品危害防制條例第18條第1 項前段之規
    定，均予宣告沒收銷燬之。至扣案之第一級毒品海洛因之外
    包裝袋1 個（空包裝重0.19公克）有防止毒品裸露、散逸之
    功能，且既與毒品分別鑑秤其重量，與毒品即無難以析離而
    無法個別宣告沒收之情事，係被告所有供其施用第一級毒品
    海洛因所用之物，此為被告供明在卷，爰依刑法第38條第1
    項第2 款規定宣告沒收。
據上論斷，應依刑事訴訟法第273 條之1 第1 項、第299 條第1
項前段，毒品危害防制條例第10條第1 項、第2 項、第18條第1
項前段，刑法第11條、第47條第1 項、第51條第5 款、第38條第
1 項第2 款，判決如主文。
本案經檢察官莊富棋到庭執行職務。
中    華    民    國    97    年    2     月    13    日
                  刑事第七庭法  官    許碧惠
以上正本證明與原本無異。
如不服本判決，應於收受送達後10日內向本院提出上訴書狀，其
未敘述上訴之理由者並得於上訴期間屆滿後20日內向本院補提理
由書（均須按他造當事人之人數附繕本）。
                            書記官    徐仁豐
中    華    民    國    97    年    2     月    13    日
附錄論罪法條：
毒品危害防制條例第10條
施用第一級毒品者，處6 月以上5 年以下有期徒刑。
施用第二級毒品者，處3 年以下有期徒刑。


司法院資訊處製作；財團法人民間司法改革基金會備份。
